# 请问陈版主，公司十周年庆典费用该如何处理

提问人：chuangz11 时间：2017-02-21 22:49:51
请教陈版主： 公司十周年庆典，有邀请表演和请员工、供应商客户等一起吃饭，表演发生费用 10 万，吃饭发生费用 5 万，共计 15万。请问该如何确认该费用呢？

回答人：chenyiwei
这种庆典虽然也邀请员工参加，但主要目的还是为了扩大公司的市场影响、巩固客户关系等，因此建议计入销售费用处理，且不排除被认定为业务招待费或业务宣传费的可能性。

提问人：chuangz11 时间：2017-02-23 00:17:08
请教陈版主，如果只是企业员工参加，并未邀请他们人，是否可以作为职工福利，在销售费用和管理费用-职工福利中分摊？

回答人：chenyiwei
不属于“财企[2009]242号文”第一条所界定的福利费范围。